

# **Federico Martínez**

# **Currículum Vitae**

LinkedIn | Sitio Web | GitHub | Canal de YouTube

📞 +54 9 2645802870 | 🖂 fedemarti0107@gmail.com

#### **RESUMEN**

Estudiante avanzado de la Licenciatura en Administración de Empresas en la Universidad de Congreso, con experiencia en emprendimientos dentro del ámbito de consultoría y gestión. Especializado en análisis de datos, finanzas y mercados de capitales. Habilidad destacada en gestión de bases de datos, análisis financiero y comunicación en inglés. Disponibilidad full-time.

## **EXPERIENCIA**

#### **Analista - Cofundador**

Optima - Consulting & Management | Octubre 2023 - Actualidad

- Desarrollo e implementación de estrategias en mercados de capitales.
- Optimización de eficiencia operativa y crecimiento del negocio.
- Uso avanzado de herramientas analíticas como Python, Tableau/Power Bl y Excel.
- Gestión empresarial con Google Suite y administración de proyectos con Trello.

## **Administrativo**

Agua Santa Clara | Enero 2023 - Marzo 2023

- Gestión administrativa y optimización de procesos internos.
- Facturación, trámites ante AFIP y manejo de relaciones con clientes.

# **Operador de Bolsa**

Autónomo | Abril 2020 - Actualidad

- Operaciones bursátiles en plataformas extranjeras (Interactive Brokers) y locales (Matriz).
- Análisis Técnico y Fundamental para la inversión en acciones, bonos y derivados.

## **Encargado de Barra**

Hotel Sonnenalp, Vail, Colorado | Temporada de esquí (Diciembre 2019 - Abril 2020)

 Coordinación de operaciones en la barra, optimización de la eficiencia y mejora de la experiencia del cliente en temporada alta.

## **EDUCACIÓN**

# Licenciatura en Administración de Empresas

Universidad de Congreso | Marzo 2023 - En curso

- Enfoque en finanzas, análisis de datos y mercados financieros.
- Participación en proyectos y talleres del CPCE San Juan, aplicando conocimientos teóricos en contextos reales.

## **CERTIFICACIONES**

- Associate Data Analyst, DataCamp
- Google Advanced Data Analytics, Coursera
  - Python, estadística descriptiva e inferencial, visualización de datos con Tableau y modelos de aprendizaje automático.
- Data Analytics Essentials 2024, Cisco Academy

- Análisis de datos aplicado a la toma de decisiones empresariales.
- Python Essentials 12024, Cisco Academy
  - Fundamentos de programación en Python.

# HERRAMIENTAS TÉCNICAS

- Análisis de Datos: Python (pandas, NumPy, matplotlib, seaborn, scikit-learn),
  SQL, Anaconda, Git/GitHub.
- Visualización de Datos: Tableau, Power Bl.
- Gestión de Datos: SQLite, Excel (tablas dinámicas, macros, VBA), DAX (Power BI), MySQL.
- **Web Scraping**: Python (BeautifulSoup, Scrapy, Selenium).
- Gestión Empresarial: Google Suite, Trello, Notion.

#### **PROYECTOS DESTACADOS**

- Dashboard para visualización de datos de opciones financieras
  - Creado con Python y sus librerías de análisis de datos.
  - Ver proyecto
- Modelo de Machine Learning para predicción de rotación de empleados
  - Basado en un dataset de aproximadamente 5,000 registros.
  - Ver proyecto
- Dashboard de ventas en Tableau
  - Análisis de datos de ventas en un entorno empresarial.
  - Ver proyecto
- ETL hacia Google Sheets
  - Extracción de datos financieros con la librería Pyhomebroker en Python y carga automatizada en Google Sheets.
  - Desplegado en Google Cloud Platform.

Ver proyecto

## Desarrollo de sitio web personal

- Creado con tecnologías de desarrollo web moderno (React, TypeScript, Next.js, HTML, CSS).
- Ver proyecto

#### **HABILIDADES**

- Comunicación (inglés avanzado, certificado C2 por EFSET).
- Trabajo en equipo y liderazgo.
- Resolución de problemas y pensamiento crítico.
- Creatividad e innovación.
- Adaptabilidad y gestión del tiempo.

## **INTERESES PROFESIONALES**

- Aplicación de tecnología y análisis de datos para resolver problemas empresariales.
- Finanzas cuantitativas y mercados financieros.
- Innovación y sostenibilidad en negocios.
- Educación y divulgación financiera, con un canal de YouTube dedicado al análisis de datos aplicado a los mercados de capitales.

